臺灣基隆地方法院刑事判決　　　　　　　100年度訴字第110號
公　訴　人　臺灣基隆地方法院檢察署檢察官
被　　　告　江緯祥
上列被告因毒品危害防制條例案件，經檢察官提起公訴（100 年
度毒偵字第38號），被告於準備程序進行中，就被訴事實為有罪
之陳述，經本院合議庭裁定由受命法官獨任進行簡式審判程序，
判決如下：
    主  文
江緯祥施用第二級毒品，累犯，處有期徒刑肆月，扣案之第二級
毒品甲基安非他命拾包（共毛重：點捌公克）併同無法
與之完全析離之包裝袋拾只，均沒收銷燬；又施用第一級毒
品，累犯，處有期徒刑捌月，扣案之第一級毒品海洛因壹包（驗
餘淨重零點陸壹貳零公克）併同無法與之完全析離之包裝袋壹只
，均沒收銷燬。應執行有期徒刑拾月，扣案之第二級毒品甲基安
非他命拾包（共毛重：點捌公克）併同無法與之完全析
離之包裝袋拾只、第一級毒品海洛因壹包（驗餘淨重零點陸
壹貳零公克）併同無法與之完全析離之包裝袋壹只，均沒收銷燬
。
    犯罪事實
一、江緯祥(甲)前因2 次施用第二級毒品案件，經本院先後裁定觀
    察、勒戒後，均認無繼續施用毒品之傾向，分別於民國88年
    2 月12日及同年6 月25日釋放，並由臺灣基隆地方法院檢察
    署檢察官分別於民國88年2 月10日、同年6 月28日，以88年
    度偵字第865 號、88年度偵緝字第228 號為不起訴處分確定
    。(乙)復因施用第二級毒品案件，經本院裁定送強制戒治，並
    經臺灣基隆地方法院檢察署檢察官提起公訴，嗣經本院於89
    年1 月21日以88年度易字第526 號判決判處有期徒刑3 月確
    定，並於90年12月5 日執行完畢（未構成累犯）。(丙)又再因
    施用第二級毒品案件，經本院裁定送強制戒治，且於90年5
    月21日以90年度易字第198 號判決判處有期徒刑6 月確定，
    於91年11月5 日執行完畢（未構成累犯）。(丁)另因施用第一
    、二級毒品案件，經本院於93年11月26日，以93年度訴字第
    582 號判決判處有期徒刑9 月、8 月，應執行有期徒刑1 年
    3 月確定，於96年3 月21日縮短刑期假釋出監，於同年5 月
    28日假釋期滿執行完畢（構成累犯）。
二、詎江緯祥猶不知悔改，復基於施用第二級毒品甲基安非他命
    之犯意，於99年12月20日晚上10時許，在基隆市○○路107
    巷25號居所，將甲基安非他命置於鋁箔紙上，再以火燒烤吸
    食煙霧方式，施用甲基安非他命1 次；又另行基於施用第一
    級毒品海洛因之犯意，於99年12月23日上午10時、11時許，
    在同上居所，以將海洛因摻水後置入注射針筒再施打手臂皮
    膚及以香菸沾用海洛因後點燃後吸食之方式，施用海洛因1
    次。嗣於99年12月23日下午1 時30分許，江緯祥騎乘機車後
    載綽號「阿斌」真實姓名年籍不詳男子，行經基隆市○○區
    ○○路22號前時，因行跡可疑為警攔查，江緯祥騎車逃逸，
    不慎在愛三路49巷口自行跌倒，「阿斌」趁隙逃逸，江緯祥
    為警查獲，在其身上扣得NOKIA 牌5530型（含0000000000號
    SIM 卡）、GIA 牌CG899 型（含0000000000號SIM 卡）行動
    電話各1 支，並在現場地上扣得第一級毒品海洛因1 包（驗
    餘淨重0.6120公克）、第二級毒品甲基安非他命33包（共毛
    重33.8公克）及注射針筒5 支、夾鏈袋23個、葡萄糖4 包、
    裝毒品用絨布袋2 個、SAMSUNG ANYCALL 牌SGH-J208型行動
    電話1 支（含0000000000號SIM 卡）等物。復經江緯祥同意
    採尿送驗，結果呈嗎啡、可待因、安非他命、甲基安非他命
    陽性反應，始悉上情。
三、案經基隆市警察局第一分局報告臺灣基隆地方法院檢察署檢
    察官偵查起訴。
    理  由
一、本件被告所犯者非為死刑、無期徒刑、最輕本刑為3 年以上
    有期徒刑之罪或高等法院管轄第一審案件，其於準備程序進
    行中，先就被訴事實為有罪之陳述，經告知其簡式審判程序
    之旨，並聽取公訴人及被告之意見後，本院依刑事訴訟法第
    273 條之1 第1 項之規定，裁定由受命法官獨任進行簡式審
    判程序，且依同法第273 條之2 規定，簡式審判程序之證據
    調查，不受第159 條第1 項、第161 條之2 、第161 條之3
    、第163 條之1 及第164 條至第170 條規定之限制，合先敘
    明。
二、前揭犯罪事實，業據被告江緯祥於本院準備程序及審理時坦
    承不諱，又經被告同意，為警查獲後所採集之尿液經送驗後
    ，呈安非他命、甲基安非他命、可待因、嗎啡之陽性反應，
    此有基隆市警察局第一分局偵辦毒品案件尿液檢體對照表（
    檢體編號：408 ）、台灣尖端先進生技醫藥股份有限公司10
    0 年1 月26日濫用藥物檢驗報告各乙份附卷可稽，且參之以
    酵素免疫分析或薄層定性分析等方式為初步篩檢者，檢驗結
    果雖有相當程度偽陽性之可能，然以氣（液）相層析、質譜
    分析之儀器為交叉確認者，檢驗結果出現偽陽性之機率則極
    低，因而具有公信力，已核足為對涉嫌人不利之認定，足認
    被告自白與犯罪事實相符。此外，扣案之白色結晶33包（共
    毛重33.8公克）經警以毒品鑑驗盒試劑檢驗結果，呈現安非
    他命反應，而米白色粉末1 包（驗餘淨重0.6120公克），經
    送交通部民用航空局航空醫務中心鑑定結果，確含有海洛因
    成分，分別有基隆市警察局第一分局偵查隊查獲涉嫌毒品危
    害防制條例案毒品初步鑑驗報告單及交通部民用航空局航空
    醫務中心100 年1 月11日航藥鑑字第1000063 號毒品鑑定書
    在卷可佐，其犯罪事證明確，犯行洵堪認定，應依法論科。
三、查海洛因、甲基安非他命分係毒品危害防制條例第2 條第2
    項第1 款、第2 款所定之第一級、第二級毒品，核被告所為
    係犯毒品危害防制條例第10條第1 項、第2 項之施用第一級
    、第二級毒品罪。被告持有第一級毒品海洛因及第二級毒品
    甲基安非他命之低度行為，應為施用第一級、第二級毒品之
    高度行為所吸收，不另論罪。被告先後所犯上開2 罪，犯意
    各別，行為互殊，應予分論併罰。再被告有犯罪事實欄所示
    論罪科刑執行完畢情形，有臺灣高等法院被告前案紀錄表乙
    份附卷足憑，其於前案執行完畢後5 年內，故意再犯本件有
    期徒刑以上之罪，均為累犯，各依刑法第47條第1 項加重其
    刑。爰審酌被告曾有施用毒品之前科仍不知戒除，惟犯罪後
    坦承犯行，且所犯之施用毒品犯行乃戕害自己身心健康，並
    未危及他人等一切情狀，分別量處如主文所示之刑，併定其
    應執行之刑。
四、扣案之米白色粉末1 包（驗餘淨重0.6120公克）、白色結晶
    33包（共毛重33.8公克），分別核屬毒品危害防制條例第2
    條第1 項、第2 項所列管之第一級毒品海洛因及第二級毒品
    甲基安非他命，併同無從與之完全析離之分裝袋1 只、33只
    ，均應依毒品危害防制條例第18條第1 項前段規定，於所犯
    該罪項下宣告沒收銷燬如主文之所示。
五、另扣案之NOKIA 牌5530型（含0000000000號SIM 卡）、GIA
    牌CG899 型（含0000000000號SIM 卡）行動電話各1 支，雖
    為被告所有之物，惟與本件施用毒品犯行無關。而SAMSUNG
    ANYCALL 牌SGH-J208型行動電話1 支（含0000000000號SIM
    卡）、注射針筒5 支、夾鏈袋23個、葡萄糖4 包及裝毒品用
    絨布袋2 個，業據被告否認為其所有，再據現場查緝警員張
    發仁於偵訊時到場證述，被告江緯祥機車後座確載有一名男
    子，且已逃離現場，從而被告辯稱上開在現場地上扣案之物
    品非其所有，即非無據，況亦難證明上開物品係本件被告施
    用毒品所用，爰不予宣告沒收，併予敘明。
據上論斷，應依刑事訴訟法第273 條之1 第1 項、第299 條第1
項前段，毒品危害防制條例第10條第1 項、第2 項、第18條第1
項，刑法第11條前段、第47條第1 項、第51條第5 款，判決如主
文。
本案經檢察官王亞樵到庭執行職務。
中    華    民    國   100    年    3     月    17    日
                  刑事第五庭法    官  吳佳齡
以上正本證明與原本無異。
如不服本判決應於收受送達後10日內向本院提出上訴書狀，並應
敘述具體理由；其未敘述上訴理由者，應於上訴期間屆滿後20日
內向本院補提理由書(均須按他造當事人之人數附繕本)「切勿逕
送上級法院」。
中    華    民    國   100    年    3     月    17    日
                            書 記 官  莊智凱
附錄論罪法條：
毒品危害防制條例第10條
施用第一級毒品者，處 6 月以上 5 年以下有期徒刑。
施用第二級毒品者，處 3 年以下有期徒刑。